【裁判字號】    90,上易,2100
【裁判日期】    900725
【裁判案由】    竊盜
【裁判全文】
臺灣高等法院刑事判決                  九十年度上易字第二一００號
    上  訴  人  臺灣桃園地方法院檢察署檢察官
    被      告  甲○○
右上訴人，因被告竊盜案件，不服臺灣桃園地方法院，八十九年度易字第二九０八號
，中華民國八十九年十二月二十七日第一審判決（起訴案號：臺灣桃園地方法院檢察
署八十九年度偵字第一一三八九號）提起上訴，本院判決如左：
    主    文
原判決關於甲○○部分撤銷。
甲○○共同竊盜，處罰金仟元，如易服勞役以佰元折算壹日。
    事    實
一、甲○○係已判決確定丙○○之女友，二人共同意圖為自己不法之所有，於民國八
    十九年七月二十四日中午十二時許，在桃園縣桃園市○○路十號乙○○開設之「
    偉迪精品服飾」店內，由丙○○出主意行竊，佯裝選購物品，趁店員不覺之際，
    即由丙○○徒手竊取店內皮夾三個，旋即與甲○○逃離現場。嗣於八十九年七月
    二十八日晚間七時四十分許，丙○○又偕其女友甲○○再度前往該店時，為乙○○發覺係先前錄影所攝得竊物之人，即報警查獲丙○○，當場並自丙○○身上扣
    得上開皮夾一個。
二、案經乙○○訴由桃園縣警察局桃園分局報請臺灣桃園地方法院檢察署檢察官偵查
    起訴。
    理    由
一、本件被告甲○○於原審訊問時，固不否認於上揭時、地，二度與丙○○至乙○○
    開設之偉迪精品服飾店，於第二次到該店時為乙○○報警查辦之事實，惟否認有
    與丙○○共同行竊皮包之犯行，辯稱：伊當天沒有偷皮夾，也不知道丙○○偷皮
    夾等語。
二、查本件共同被告丙○○已坦承右揭竊盜犯行不諱，核與告訴人乙○○、證人即店
    內保全員王德榮在警訊中指訴自監視錄影帶中發現丙○○為上次行竊之人，而報
    警查獲鄧某等情節相符，此外並有扣案皮夾照片一張、贓物領據二紙附卷，監視
    錄影帶一卷扣案可資佐證，雖共同被告丙○○在警訊中供稱係與甲○○共同竊得
    三個皮夾，旋在偵查中改稱：伊出主意拿東西，伊拿了就走，伊說沒人看到快跑
    ，甲○○跟著跑，沒說什麼，之後伊給甲○○兩個皮包云云；嗣在原審法院審理
    時則稱：伊是一個人做的，甲○○不知情，伊沒有拿皮包給甲○○等語，所述先
    後不一，印證被告甲○○先後二次均跟隨丙○○同往偉迪精品服飾店，同進同出
    四、五回，並在不同之專櫃觀看物品，聲東擊西，無非是掩飾行竊之伎倆，共同
    被告丙○○翻異前詞，乃係為迴護被告之詞，殊不足採，被告甲○○空言否認共
    同行竊，亦無足取，犯行應堪認定，自應依法論科。
三、核被告甲○○所為，係犯刑法第三百二十條第一項之竊盜罪，其與丙○○有犯意
    之聯絡及行為之分擔，為共同正犯。原審未詳加勾稽，徒憑共同被告丙○○先後
    所述不一，即認被告甲○○未參與共同行竊，而為無罪之諭知，尚嫌率斷，公訴
    人上訴意旨執以指摘原判決關於甲○○部分為不當，為有理由，應由本院予以撤
    銷改判，爰審酌被告並無前科，有台灣桃園地方法院檢察署刑案資料查註記錄表
    附卷可稽，素行尚佳，此次係一時貪念致觸法網，本件竊盜所得皮包三個總價約
    為新台幣（下同）二千六百元，此經告訴人陳明在卷，並已尋回其中二個，被告
    犯罪之目的、手段，及其犯罪後坦承犯行，態度良好等一切情狀，量處如主文第
    二項所示之刑，並諭知易服勞役之折算標準。
四、被告經合法傳喚，無正當理由不到庭，爰不待其陳述，逕行判決。
據上論斷，應依刑事訴訟法第三百六十九條第一項前段、第三百六十四條、第二百九
十九條第一項前段、第三百七十一條，刑法第二十八條、第三百二十條第一項、第四
十二條第二項、罰金罰鍰提高標準條例第一條前段、第二條，判決如主文。
本案經檢察官鄭龍照到庭執行職務。
中    華    民    國      九十    年      七        月      二十五      日
                            臺灣高等法院刑事第十庭
                                審判長法  官  溫  耀  源
                                      法  官  林  銓  正
                                      法  官  黃  金  富
右正本證明與原本無異。
不得上訴。
                                      書記官  江  采  廷
中    華    民    國      九十    年      七        月      三十一      日
附錄本案論罪科刑法條：
刑法第三百二十條第一項
意圖為自己或第三人不法之所有，而竊取他人之動產者，為竊盜罪，處五年以下有期
徒刑、拘役或五百元以下罰金。


司法院資訊處製作；財團法人民間司法改革基金會備份。
